it: Cibo, bevande e tabacco > Alimenti > Carne, pesce e uova > Carne > Carni fresche e congelate > Pollame: Chicken; Tacchino
fi: Ruoka, juoma ja tupakkatuotteet > Ruokatuotteet > Liha, merenelävät ja kananmunat > Liha > Tuoreet ja pakastetut lihat > Siipikarja: Kana; Kalkkuna
tr: Yiyecek, İçecekler ve Tütün Mamülleri > Yiyecek Çeşitleri > Et, Deniz Ürünleri ve Yumurtalar > Et > Taze ve Dondurulmuş Etler > Kümes Hayvanları: Tavuk; Hindi
pl: Żywność, napoje i tytoń > Żywność > Mięso, owoce morza i jajka > Mięso > Świeże i mrożone mięsa > Drób: Kurczak; Indyk
ro-RO: Alimente, băuturi și tutun > Produse alimentare > Carne, fructe de mare și ouă > Carne > Carne proaspătă și congelată > Pasăre: Pui; Curcan
es: Alimentación, bebida y tabaco > Alimentos > Carne, marisco y huevos > Carne > Carnes frescas y congeladas > Ave de corral: Pollo; Pavo
zh-TW: 食物、飲料和菸草 > 食品 > 肉/海鮮/蛋 > 肉類 > 新鮮冷凍肉類 > 禽肉: 雞肉; 火雞肉
ru: Продукты, напитки и табачные изделия > Пищевые продукты > Мясо, морепродукты и яйца > Мясо > Свежее и замороженное мясо > Мясо птицы: Курятина; Индюшатина
sl-SI: Hrana, pijača in tobak > Prehrambeni izdelki > Meso, morski sadeži in jajca > Meso > Sveže in zamrznjeno meso > Perutnina: Piščanec; Puran
el: Τρόφιμα, ποτά & προϊόντα καπνού > Είδη διατροφής > Κρέας, θαλασσινά & αυγά > Κρέας > Φρέσκα & κατεψυγμένα Κρέατα > Πουλερικά: Κοτόπουλο; Γαλοπούλα
fr: Alimentation, boissons et tabac > Aliments > Viande, poisson et fruits de mer, œufs > Viande > Viandes fraîches et surgelées > Volaille: Poulet; Dinde
cs: Jídlo, pití a tabák > Potraviny > Maso, ryby a vejce > Maso > Čerstvé a mražené maso > Drůbež: Kuřecí maso; Krůtí maso
pt-BR: Alimentos, bebidas e tabaco > Alimentos > Carne, frutos do mar e ovos > Carne > Carnes frescas e congeladas > Carne de aves: Galinha; Peru
nl: Eten, drinken en tabak > Voedselitems > Vlees, vis en eieren > Vlees > Vers en diepvriesvlees > Gevogelte: Kip; Kalkoen
en: Food, Beverages & Tobacco > Food Items > Meat, Seafood & Eggs > Meat > Fresh & Frozen Meats > Poultry: Chicken; Turkey
lt-LT: Maistas, gėrimai ir tabakas > Maisto prekės > Mėsa, jūros gėrybės ir kiaušiniai > Mėsa > Šviežia ir šaldyta mėsa > Paukštiena: Vištiena; Kalakutiena
sv: Mat, dryck och tobak > Livsmedel > Kött, skaldjur och ägg > Kött > Färskt och fryst kött > Fjäderfän: Kyckling; Kalkon
ja: 食品・飲料 > 食品 > 肉・魚介類 > 肉 > 肉・冷凍肉 > 食用鳥肉: 鶏肉; 七面鳥
pt-PT: Comida, bebidas e tabaco > Artigos alimentares > Carne, peixe/marisco e ovos > Carne > Carne fresca e congelada > Aves: Frango; Peru
nb: Mat, drikkevarer og tobakk > Matvarer > Kjøtt, sjømat og egg > Kjøtt > Fersk og frossent kjøtt > Fjærfe: Kylling; Kalkun
th: อาหาร เครื่องดื่ม และยาสูบ > รายการอาหาร > เนื้อสัตว์ อาหารทะเล และไข่ > เนื้อสัตว์ > เนื้อสัตว์สดและแช่แข็ง > เนื้อสัตว์ปีก: ไก่; ตุรกี
bg-BG: Храна, напитки и тютюневи изделия > Хранителни продукти > Месо, морски дарове и яйца > Месо > Пресни и замразени меса > Домашни птици: Пилешко; Пуешко
de: Nahrungsmittel, Getränke & Tabak > Lebensmittel > Fleisch, Fisch, Meeresfrüchte & Eier > Fleisch > Frisches & Tiefgefrorenes Fleisch > Geflügel: Hähnchen; Truthahn
hu: Élelmiszerek, italok és dohányáru > Élelmiszertételek > Hús, tenger gyümölcsei és tojások > Hús > Friss és fagyasztott húsok > Baromfihús: Csirkehús; Pulykahús
sk-SK: Potraviny, nápoje a tabakové výrobky > Potraviny > Mäso, morské plody a vajcia > Mäso > Čerstvé a mrazené mäso > Hydina: Kuracie mäso; Morčacie mäso
ko: 식품/음료/담배 > 식품 > 축산물/수산물/달걀 > 고기 > 신선/냉동 육류 > 가금류: 닭고기; 칠면조
vi: Thực phẩm, đồ uống và thuốc lá > Hàng thực phẩm > Thịt, hải sản và trứng > Thịt > Thịt tươi và thịt đông lạnh > Thịt gia cầm: Thịt gà; Thịt gà tây
zh-CN: 饮食/烟酒 > 食品 > 水产/肉/蛋 > 肉类 > 新鲜/冷冻肉 > 家禽肉: 鸡肉; 火鸡肉
hr-HR: Hrana, piće i duhan > Prehrambeni artikli > Meso, morski plodovi i jaja > Meso > Svježe i smrznuto meso > Perad: Piletina; Puretina
da: Fødevarer, drikkevarer og tobak > Fødevarer > Kød, fisk, skaldyr og æg > Kød > Frisk og frossen kød > Fjerkræ: Kylling; Kalkun